【裁判字號】    98,交聲,1185
【裁判日期】    980921
【裁判案由】    違反道路交通管理處罰條例聲明異議
【裁判全文】
臺灣桃園地方法院交通事件裁定        98年度交聲字第1185號
移送機關即
原處分機關  交通部公路總局新竹區監理所桃園監理站
異  議  人
即受處分人  簡璇
上列異議人因違反道路交通管理處罰條例案件，對於交通部公路
總局新竹區監理所桃園監理站於民國98年4 月16日所為之處分（
原處分案號：桃監裁罰字第裁52-DB0000000號），聲明異議，本
院裁定如下：
    主  文
異議駁回。
    理  由
一、原處分意旨略以：異議人即受處分人簡璇於民國98年2 月
    27日上午10時8分許，將車牌號碼6B-0608號自用小客車停放
    於桃園縣桃園市○○街190 號前時，為桃園縣政府警察局交
    通隊警員查獲有「未依順行方向緊靠道路右側路邊停車」之
    違規，遂當場填掣桃警局交字第DB0000000 號舉發違反道路
    交通管理事件通知單（下稱舉發單）舉發，嗣經原處分機關
    經調查後，認受處分人應係有「停車位置不依規定」之違規
    行為，爰依道路交通管理處罰條例第五十六條第一項第九款
    之規定，裁處罰鍰新臺幣（下同）六百元（惟原處分機關之
    移送書理由誤載為同條第六款之「未依順行方向緊靠道路右
    側停車」）等語。
二、聲明異議意旨略以：依舉發照片所示，受處分人停放之車輛
    是依順行方向停放且並未超越路邊白線，而道路交通管理處
    罰條例第五十六條第一項第九款並未說明車頭停放角度多少
    以外屬未依順行方向之違規，且該舉發照片亦無法證明受處
    分人車輛之右側前後輪胎外側距離緣石或路面邊緣已逾四十
    公分，況且受處分人車輛之右後輪之於路面上之距離與停放
    於異議人車輛後方之銀灰色車輛之右前輪之於路面上之距離
    相差無幾，但僅受處分人之車輛遭舉發，頗令人不解，為此
    聲明異議，請求撤銷不當之裁罰處分云云。
三、按汽車停車時，在停車場內或路邊准停車處所停車時，應依
    規定停放，不得紊亂。汽車駕駛人停車時，停車時間、位置
    、方式、車種不依規定者，處六百元以上一千二百元以下罰
    鍰，道路交通安全規則第一百十二條第一項第十四款及道路
    交通管理處罰條例第五十六條第一項第九款分別定有明文。
四、受處分人固坦承其有於上開時、地在路邊停車之事實，惟矢
    口否認有何違反道路交通管理處罰條例之違規行為，並以上
    情置辯。經查：上開路段之停車格並非平行於道路及路邊白
    線而繪製，是舉發單以受處分人係有「未依順行方向緊靠道
    路右側路邊停車」之違規行為，原處分機關移送理由亦以受
    處分人停車時須緊靠路邊右側，在距離緣石或路面邊緣四十
    公分以內停車等語，即有誤會。然受處分人在路邊繪有停車
    格，准許停車之處所停車時，仍應依規定將車輛停放在停車
    格內，始能謂為適法，惟本件受處分人停車時，並未使車身
    平行於停車格內停放，而係將車尾停放於停車格線外，有舉
    發照片在卷足佐，揆諸上開說明，受處分人即有停車位置不
    依規定之違規行為甚明。雖受處分人辯稱原處分機關無法證
    明前後輪逾四十公分之標準云云，然與其有停車未依規定之
    違規行為無涉，亦不足作為受處分人免責之理由。至於受處
    分人車輛後方之銀灰色車輛即使違規，亦不得作為受處分人
    得主張免罰之事由，是受處分人所辯，即非可採。
五、綜上所述，受處分人確有在上開時、地，因停車位置不依規
    定之違規行為，原處分機關依道路交通管理處罰條例第五十
    六條第一項第九款之規定，裁處受處分人罰鍰六百元，經核
    並無違誤，本件異議為無理由，應予駁回。
據上論斷，應依道路交通案件處理辦法第十九條，裁定如主文。
中    華    民    國    98    年    9     月    21    日
                        交通法庭  法  官  李文娟
以上正本證明與原本無異。
如不服本裁定，應於裁定送達後5 日內向本院提出抗告狀。
                                  書記官  蕭秀蓉
中    華    民    國    98    年    9     月    21    日


司法院資訊處製作；財團法人民間司法改革基金會備份。
